臺灣高雄地方法院刑事判決　　　　　 100年度審易字第2448號
公　訴　人　臺灣高雄地方法院檢察署檢察官
被　　　告　方福盛
　　　　　　　　（另案於法務部矯正署高雄第二監獄執行中）
上列被告因竊盜案件，經檢察官提起公訴（100 年度偵字第1598
8 號），被告於準備程序中就被訴事實為有罪之陳述，經本院告
知簡式審判程序之旨，並聽取被告與公訴人之意見後，本院裁定
進行簡式審判程序，判決如下：
    主  文
方福盛犯夜間侵入住宅竊盜罪，累犯，處有期徒刑捌月；又犯竊
盜罪，共參罪，均累犯，各處有期徒刑肆月。應執行有期徒刑壹
年陸月。
    事  實
一、方福盛前因詐欺案件，經本院以97年度審簡字第3769號判決
    判處有期徒刑2 月確定，於民國97年10月23日易科罰金執行
    完畢。詎其仍不知悔改，基於意圖為自己不法所有之竊盜犯
    意，於附表所示之時間、地點，以如附表所示之方式，竊取
    如附表所示之財物。方福盛並於未有任何有偵查犯罪職權之
    公務員知悉本件犯行前，因另案為警詢問時，主動向員警供
    述本件竊盜案情，並表示願意接受裁判，始悉上情。
二、案經高雄市政府警察局新興分局報請臺灣高雄地方法院檢察
    署檢察官偵查起訴。
    理  由
一、按被告方福盛所為係犯死刑、無期徒刑、最輕本刑為3 年以
    上有期徒刑以外之罪，其於準備程序中就被訴事實為有罪之
    陳述，經本院告知簡式審判程序之旨，並聽取公訴人、被告
    之意見後，本院認為適宜進行簡式審判程序，爰依刑事訴訟
    法第273 條之1 第1 項規定，裁定行簡式審判程序，合先敘
    明。
二、上揭事實，業據被告方福盛於本院審理時坦承不諱，核與證
    人即被害人陳哲雄、黃景章、董文治、蔡崑發於警詢中之證
    述大致相符，及照片6 張在卷可稽。是被告之任意性自白核
    與事實相符，洵堪採為論罪科刑之依據。本案事證明確，被
    告上開犯行，堪以認定，應依法論科。
三、按行為後法律有變更者，適用行為時之法律，但行為後之法
    律有利於行為人者，適用最有利於行為人之法律，刑法第2
    條第1 項定有明文。查：本件被告為前開竊盜及加重竊盜犯
    行，其行為時分別為99年4 月13日上午4 時30分許、99年4
    月1 中旬、5 月中旬，而刑法第321 條第1 項之條文於100
    年1 月26日經修正公布，是被告行為後法律有變更，故依法
    應有上開新舊法比較適用之問題。次以，被告行為時之刑法
    第321 條第1 項原係規定：「犯竊盜罪而有左列情形之一者
    ，處6 月以上、5 年以下有期徒刑：一、於夜間侵入住宅或
    有人居住之建築物、船艦或隱匿其內而犯之者。二、毀越門
    扇、牆垣或其他安全設備而犯之者。三、攜帶兇器而犯之者
    。四、結夥三人以上而犯之者。五、乘火災、水災或其他災
    害之際而犯之者。六、在車站或埠頭而犯之者。」；惟上揭
    條文已於100 年1 月26日以華總一義字第10000015561 號令
    修正公布而規定為：「犯竊盜罪而有下列情形之一者，處6
    月以上、5 年以下有期徒刑，得併科新臺幣十萬元以下罰金
    ：一、侵入住宅或有人居住之建築物、船艦或隱匿其內而犯
    之者。二、毀越門扇、牆垣或其他安全設備而犯之者。三、
    攜帶兇器而犯之者。四、結夥三人以上而犯之者。五、乘火
    災、水災或其他災害之際而犯之者。六、在車站、埠頭、航
    空站或其他供水、陸、空公眾運輸之舟、車、航空機內而犯
    之者。」是修正後之刑法第32 1條第1 項，除修正該條項第
    1 款及第6 款之構成要件，而擴大加重竊盜之適用範圍外，
    就科刑部份，亦從原先無併科罰金刑，增訂為「得併科新臺
    幣10萬元以下罰金」，其餘有期徒刑之法定本刑上限，則未
    變動，經比較上開修正後之規定，仍以被告行為時即修正前
    之法律規定較有利於被告，因而本件依刑法第二條第一項前
    段之規定，比較新舊法適用之結果，自應分別適用刑法第32
    0 條第1 項之竊盜罪及修正前刑法第321 條第1 項第1 款之
    夜間侵入住宅竊盜罪論處。
四、查大樓式或公寓式住宅之地下室、管理室、頂樓加蓋之儲藏
    室，係附屬於該大樓或公寓，為該種住宅之全體或特定（如
    頂樓住戶）居住人生活起居場所之一部分，與住宅之關係密
    不可分，如於侵入該種住宅地下室、管理室、頂樓儲藏室內
    竊盜，自應依刑法第321 條第1 項第1 款論罪。本件附表編
    號1 所示之「翡翠國城大廈」，為供人居住之住宅，被告於
    如附表編號1 所示之時間侵入該公寓大樓之管理室竊盜，自
    屬夜間侵入住宅竊盜。故核被告方福盛所為，就附表編號1
    所示之犯行，係犯修正前刑法第321 條第1 項第1 款之夜間
    侵入住宅竊盜罪；就附表編號2 、3 、4 所示之犯行，均係
    犯刑法第320 條第1 項竊盜罪。原公訴意旨認被告就附表編
    號1 所示之犯行部分，係犯刑法第320 條第1 項之普通竊盜
    罪，容有誤會，惟因二者基本社會事實同一，爰依法變更起
    訴法條。被告所為各次竊盜犯行間，犯意各別，行為互殊，
    應予分論併罰。又被告有如犯罪事實欄所載之前案與執行紀
    錄，有臺灣高等法院被告前案紀錄表存卷可按，其於有期徒
    刑之執行完畢後，5 年內故意再犯本件有期徒刑以上之各罪
    ，為累犯，應依刑法第47條第1 項前段之規定加重其刑。被
    告於有偵查權之機關或公務員發覺前，主動向承辦員警承認
    本件竊盜犯行，並接受裁判，自符合自首之要件，爰依刑法
    第62條前段之規定，減輕其刑，並依法先加後減之。
五、爰審酌被告正值青壯之年，卻不思以正當途徑獲取財物，反
    以侵入大樓住戶日常生活起居之管理室、地下室竊盜，使大
    樓住戶之居住安寧及人身安全受有威脅，嚴重危害社會秩序
    ，所為實有不該，且事發至今均未與被害人和解，難認被告
    有悔改之意，惟念其犯後坦承犯行，態度尚可，暨其犯罪動
    機、目的、手段、所生損害、所竊取財物之價值共計約新臺
    幣22,000元等一切情狀，分別量處如主文所示之刑，並定其
    應執行刑如主文所示，以示儆懲。
據上論斷，應依刑事訴訟法第273 條之1 、第299 條第1 項前段
、第300 條，刑法第2 條第1 項前段、第320 條第1 項、第47條
第1 項、第62條前段、第51條第5 款，修正前刑法第321 條第1
項第1 款，刑法施行法第1 條之1 ，判決如主文。
本案經檢察官李英霆到庭執行職務。
中    華    民    國   100    年    8     月    30    日
                刑事第十庭  法  官   楊珮瑛
以上正本證明與原本無異。
如不服本判決應於收受送達後10日內向本院提出上訴書狀，並應
敘述具體理由；如未敘述上訴理由者，應於上訴期間屆滿後20日
內向本院補提理由書（均須按他造當事人之人數附繕本）「切勿
逕送上級法院」。
中    華    民    國   100    年    8     月    30    日
                             書記官  陳莉庭
附錄本判決論罪科刑法條全文
中華民國刑法第320 條第1 項
意圖為自己或第三人不法之所有，而竊取他人之動產者，為竊盜
罪，處5 年以下有期徒刑、拘役或5 百元以下罰金。
修正前中華民國刑法第321 條第1 項第1 款
犯竊盜罪而有左列情形之一者，處6 月以上、5 年以下有期徒刑
：
一  於夜間侵入住宅或有人居住之建築物、船艦或隱匿其內而犯
    之者。
附表：
┌──┬─────┬────────┬────┬────────┐
│編號│時間      │地點            │被害人  │竊取物品        │
├──┼─────┼────────┼────┼────────┤
│1   │99年4月13 │高雄市新興區復興│陳哲雄  │大藍色投幣式電話│
│    │日上午4時 │一路63號1 樓「翡│        │機1具（價值約新 │
│    │30分許    │翠國城大廈」管理│        │臺幣1400元）    │
│    │          │室櫃檯          │        │                │
├──┼─────┼────────┼────┼────────┤
│2   │99年4月中 │高雄市新興區仁愛│黃景章  │日立牌電鑽2支、 │
│    │旬        │一街296 號之地下│        │電動鑽壁機1支、 │
│    │          │室（侵入住宅部分│        │電線（5釐米平方 │
│    │          │未據告訴）      │        │、2股）約50公尺 │
│    │          │                │        │、瓦斯噴燈3支（ │
│    │          │                │        │合計價值約新臺幣│
│    │          │                │        │10000元）       │
├──┼─────┼────────┼────┼────────┤
│3   │99年5月中 │高雄市新興區中東│董文治  │聖壽牌麵線12箱（│
│    │旬        │里錦田路101 巷  │        │每箱有50包）（合│
│    │          │13-1號地下室（侵│        │計價值約新臺幣  │
│    │          │入住宅部分未據告│        │7800元）        │
│    │          │訴）            │        │                │
├──┼─────┼────────┼────┼────────┤
│4   │99年5月中 │高雄市新興區中東│蔡崑發  │監視設備用電源線│
│    │旬        │里中東街278-3 號│        │1綑（線徑1.25釐 │
│    │          │地下室（侵入住宅│        │米平方）約200公 │
│    │          │部分未據告訴）  │        │尺（價值約新臺幣│
│    │          │                │        │2800元）        │
└──┴─────┴────────┴────┴────────┘